# 境外公司外币报表折算差额的问题

提问人：sjahASA 时间：2017-01-17 18:36:32
求助： A公司为境内企业 其子公司B公司为香港公司 2016 年B公司 用港币 50 万 买了股票 在长期股权投资科目核算 想问一下 2016 年12 月 31 日为了让A并B的报表，不是需要折算嘛 那这块长投要按照 12 月 31 日的汇率进行折算为人民币吗？？

回答人：chenyiwei
将境外经营子公司按其本位币（非人民币）编制的报表折算为人民币时，对所有资产、负债项目均按期末即期汇率进行折算，不考虑是否为货币性项目。